【裁判字號】    90,易,419
【裁判日期】    901220
【裁判案由】    違反毒品危害防制條例
【裁判全文】
臺灣基隆地方法院刑事判決                            九十年度易字第四一九號
    公  訴  人  臺灣基隆地方法院檢察署檢察官
    被      告  甲○○
右列被告因違反毒品危害防制條例案件，茲經檢察官提起公訴（九十年度毒偵字第一
○四八號）及臺灣宜蘭地方法院檢察署先後聲請併案審理（九十年度毒偵字第九五二
號、九十年度毒偵字第一三二八號），本院判決如左：
    主  文
甲○○連續施用第貳級毒品，累犯，處有期徒刑壹年。
扣案之注射針筒壹支沒收。
    事  實
一、甲○○甲○○有竊盜、違反麻醉藥品管理條例、違反毒品危害防制條例前科，最
    後一次因違反毒品危害防制條例案件，經台灣宜蘭地方法院判處有期徒刑六月，
    如易科罰金以三百元折算一日確定，於民國九十年一月二十四日執行完畢，仍不
    知悔改，甲○○前因施用毒品案件，經觀察、勒戒後，認無繼續施用毒品之傾向
    ，由臺灣宜蘭地方法院檢察署檢察官於民國八十七年十一月二十五日（起訴書誤
    載為八十七年十一月二十六日），以八十七年度偵字第二九五四、三一八○、三
    二一六、三五○○、三六七一號不起訴處分確定後，復因施用第二級毒品安非他
    命案件，經觀察、勒戒後，認有繼續施用毒品之傾向，先送強制戒治，並由臺灣
    宜蘭地方法院檢察署檢察官提起公訴，經臺灣宜蘭法院於八十八年八月三十一日
    ，以八十八年度易字第二五八號，判處有期徒刑六月，如易科罰金以三百元折算
    一日，並於八十八年九月二十七日確定，復因施用第二級毒品安非他命案件，經
    臺灣宜蘭法院於九十年三月八日以八十九年度易字第六一一號，判處有期徒刑八
    月，於九十年四月二日確定（尚未執行完畢），甲○○復基於概括之犯意，自九
    十年三月九日起（起訴書誤載為自九十年四月二十七日十八時四十五分前之四日
    內），至同年九月四日止，先後多次在宜蘭縣羅東鎮○○路十一之一號二樓住處
    （起訴書誤載為在不詳地點），施用第二級毒品安非他命，約三、四天施用一次
    ，嗣甲○○因通緝，於九十年四月二十七日，在宜蘭縣三星鄉○○路口與成功路
    口為警緝獲後採尿查獲。又於九十年六月三日下午十時許，為警在宜蘭縣羅東鎮
    ○○路十一之一號二樓查獲，並扣得甲○○所有供施用第二級毒品安非他命用之
    注射針筒一支。甲○○復因通緝，再於九十年九月四日下午六時許，為警在宜蘭
    縣羅東鎮○○路十一之一號二樓查獲。
二、案經宜蘭縣警察局三星分局報告臺灣基隆地方法院檢察署檢察官偵查起訴。又經
    宜蘭縣警察局羅東分局報告、宜蘭縣警察局移送臺灣宜蘭地方法院檢察署聲請併
    案審理。
    理  由
一、右揭事實，業據被告甲○○於九十年九月四日警訊及本院審理時坦承不諱，並有
    注射針筒一支扣案可資佐證，被告三度為警查獲後所採尿液，呈安非他命陽性反
    應、甲基安非他命陽性反應、甲基安非他命陽性反應，有宜蘭縣政府衛生局九十
    衛檢字第七三八六號安非他命及嗎啡尿液檢驗單一紙及慈濟大學濫用藥物檢驗中
    心檢驗總表二紙附卷可稽，又被告前因施用毒品案件，經觀察、勒戒後，認無繼
    續施用毒品之傾向，由臺灣宜蘭地方法院檢察署檢察官於民國八十七年十一月二
    十六日，以八十七年度偵字第二九五四、三一八○、三二一六、三五○○、三六
    七一號不起訴處分確定後，復因施用第二級毒品安非他命案件，經觀察、勒戒後
    ，認有繼續施用毒品之傾向，先送強制戒治，並由臺灣宜蘭地方法院檢察署檢察
    官提起公訴，經臺灣宜蘭法院於八十八年八月三十一日，以八十八年度易字第二
    五八號，判處有期徒刑六月，如易科罰金以三百元折算一日，並於八十八年九月
    二十七日確定，復因施用第二級毒品安非他命案件，經臺灣宜蘭法院於九十年三
    月八日以八十九年度易字第六一一號，判處有期徒刑八月，於九十年四月二日確
    定，有該不起訴處分書、判決書及臺灣基隆地方法院檢察署刑案資料查註紀錄表
    在卷可考，事證明確，被告三犯以上施用第二級毒品之犯行至堪認定，應依法論
    科。
二、核被告所為，係犯毒品危害防制條例第十條第二項之施用第二級毒品罪，其持有
    第二級毒品安非他命之低度行為為施用第二級毒品之高度行為所吸收，不另論罪
    ，其先後多次施用第二級毒品之行為時間緊接，且犯罪構成要件相同，顯係基於
    概括犯意反覆為之，應依連續犯之規定論以一罪，並依法加重其刑，起訴書就被
    告於九十年四月二十七日十八時四十五分前之四日內施用第二級毒品以外之施用
    第二級毒品之犯行漏未記載，惟此部分與起訴部分有連續犯裁判上一罪之關係，
    為起訴效力所及，本院得併予審理，又查被告因違反毒品危害防制條例案件，經
    台灣宜蘭地方法院判處有期徒刑六月，如易科罰金以三百元折算一日確定，於九
    十年一月二十四日執行完畢，有臺灣基隆地方法院檢察署刑案資料查註紀錄表在
    卷可憑，其於五年內再犯本件有期徒刑之罪，係屬累犯，應依法遞加重其刑。爰
    審酌被告之品行，犯罪之動機、目的、手段、次數、所生之危害、為警查獲三次
    、為警查獲後仍不知戒除惡習、於本院審理時坦承犯行，犯後態度良好等一切情
    狀，量處如主文所示之刑，以示懲儆。
三、扣案之注射針筒一支，為被告所有供犯罪所用之物，應依刑法第三十八條第一項
    第二款之規定宣告沒收。
四、據上論斷，應依刑事訴訟法第二百九十九條第一項前段，毒品危害防制條例第十
    條第二項、第二十條第三項前段，刑法第十一條前段、第五十六條、第四十七條
    、第三十八條第一項第二款，判決如主文。
本案經檢察官林明志到庭執行職務。
中      華      民      國      九十      年    十二    月    二十      日
                                      台灣基隆地方法院刑事第二庭
                                              法  官  鄭  景  文
右正本證明與原本無異。
對於本件判決如有不服，應於收受送達後十日內，向本院提出上訴書狀，上訴於臺灣
高等法院，並按他造當事人之人數附具繕本。
                                              書記官  施  鴻  均
中      華      民      國      九十      年    十二    月   二十四     日
附錄論罪法條
毒品危害防制條例第十條：
施用第一級毒品者，處六月以上五年以下有期徒刑。
施用第二級毒品者，處三年以下有期徒刑。


司法院資訊處製作；財團法人民間司法改革基金會備份。
